Inventaris van het archief van het Nederlands Beheersinstituut, beheersdossiers beginnend met de letters Q en R
Nationaal Archief, Den Haag
- Serie 'Roskam, W. - Roy, R.F.C. van'
  - Roth, O., Vught [PE65 1355], ---
    Onderdeel van een omslag met meerdere dossiers. Deze omslag is aan te vragen via archiefinventaris 2.09.16.01, inventarisnummer 4084, ten name van Arentshorst, G.
  - Roth, O.A.A., Urk, 151365
  - Roth, O.A.A., Urk [WFV 4269], ---
    Onderdeel van een omslag met meerdere dossiers. Deze omslag is aan te vragen via archiefinventaris 2.09.16.04, inventarisnummer 5747, ten name van Eije, B. von
  - Roth, P., Amsterdam, 151366
  - Roth, R., Nürnberg [Bureau Amsterdam], ---
    Onderdeel van een omslag met meerdere dossiers. Deze omslag is aan te vragen via archiefinventaris 2.09.16.01, inventarisnummer 28255, ten name van Amsterdamse Textielgroothandel voorheen W. de Beer
    Dit dossier betreft ook: Amsterdamse Textielgroothandel voorheen W. de Beer
  - Roth, S., New York [PE67 3026], ---
    Onderdeel van een omslag met meerdere dossiers. Deze omslag is aan te vragen via archiefinventaris 2.09.16.04, inventarisnummer 4243, ten name van Eyndhoven, P.J.F. van
  - Roth, W., Vreden, 151367
  - Roth, W., Bussum, 151368
  - Roth, W., Kampen [PE65 1314], ---
  - Roth, W.K.E.A., Bussum [PE36 3388], ---
  - Roth, W.T., Bussum, 151369
  - Roth-Amfeldern, R., Salzburg [WE 8871], ---
    Onderdeel van een omslag met meerdere dossiers. Deze omslag is aan te vragen via archiefinventaris 2.09.16.01, inventarisnummer 6509, ten name van Amfeldern, H.
  - Roth-Bohnsack, T., Berlin, 151370
  - Roth-Faszbender, E.W., Utrecht [WFV 486], ---
    Onderdeel van een omslag met meerdere dossiers. Deze omslag is aan te vragen via archiefinventaris 2.09.16.06, inventarisnummer 5590, ten name van Henn, E.P.
  - Roth-Jork, E., Maastricht, 151371
  - Roth-Nieterink, A.H., Enschede, 151372
  - Roth-Nieterink, A.H., Enschede [WFV 6567], ---
  - Roth-Roth, A., Den Haag, 151373
  - Roth-Roth, A., Den Haag [WFG 511], ---
  - Roth-Waidt, P.C., Roermond, 151374
  - Rothacker & Lutz, Berlin, 151375
  - Rothagen, G., Rotterdam, 151376
  - Rothauge-Schmidt, M., Bad Wildungen [PE67 718], ---
  - Rothbarth, M.M., Naarden, 151377
  - Rothbauer, A., Wittem, 151378
  - Rothe, A., Amsterdam, 151379
  - Rothe, A., Honnef [WE 5506], ---
    Onderdeel van een omslag met meerdere dossiers. Deze omslag is aan te vragen via archiefinventaris 2.09.16.03, inventarisnummer 6318, ten name van Dieckmann-van Eck, J.M.
  - Rothe, A.K., Monster, 151380
  - Rothe, F.A., Rotterdam, 151381
  - Rothe, F.A., Rotterdam [WFR 226], ---
    Onderdeel van een omslag met meerdere dossiers. Deze omslag is aan te vragen via archiefinventaris 2.09.16.03, inventarisnummer 5490, ten name van Dierkes, J.A.
  - Rothe, H., Amsterdam, 151382
  - Rothe, H., Amsterdam, 151387
  - Rothe, H., Bremen [PE1 483], ---
    Onderdeel van een omslag met meerdere dossiers. Deze omslag is aan te vragen via archiefinventaris 2.09.16.02, inventarisnummer 3246, ten name van Barthel, P.E.
  - Rothe, H.C., Caïro, 151383
  - Rothe, P., Kirchberg, 151384
  - Rothe-Bosman, W.G., Apeldoorn, 151385
  - Rothe-Gorn, C.A., Den Haag, 151386
  - Rothe-Gorn, C.A., Den Haag [WFG 1210], ---
    Onderdeel van een omslag met meerdere dossiers. Deze omslag is aan te vragen via archiefinventaris 2.09.16.03, inventarisnummer 5397, ten name van Dziadek-van Reenen, A.M.E.
  - Rothel-vanderWesten, H.E., Amsterdam, 151388
  - Rothenbach, F.D., Vlodrop, 151389
  - Rothenberg, M.P., Amsterdam, 151392
  - Rothendt, F., Raeren, 151393
  - Rothendt, P.J., Raeren, 151361
  - Rothengarter, G.J. (I), Den Haag, 147309
  - Rothengarter, G.J. (II), Den Haag, 147310
  - Rothengatter, J.J., Den Haag, 151343
  - Rothengatter-Bron, F. [WN 547], ---
  - Rothenhan, F. von, Eyrichshof [WE 7332], ---
  - Rothenhauser, W.V., Maastricht, 151344
  - Rothenstein, F., New York, 151345
  - Rother, J., Nijmegen, 151346
  - Rother, J., Vechta, 151347
  - Rother, M., Boxmeer, 151348
  - Rothering, H., Alstätte, 151351
  - Rothering, H. [PD65 628], ---
  - Rothering, M., Zeist, 151349
  - Rothering, M.E., Soesterberg, 151350
  - Rothers-Bloemer, H., Gronau [WE 2784], ---
  - Rothert, P., Heemstede, 151352
  - Rothert, P., Noordwijk aan Zee, 151353
  - Rothert, P., Heemstede [PE66 73], ---
  - Rothert, P.J.W., Amsterdam, 151354
  - Rothfusz, D., Delft, 151355
  - Rothfusz, D., Scheveningen [PE3 424], ---
    Onderdeel van een omslag met meerdere dossiers. Deze omslag is aan te vragen via archiefinventaris 2.09.16.01, inventarisnummer 2199, ten name van Asperen, T. van
  - Rothfusz, D., Scheveningen [WFN 10], ---
    Onderdeel van een omslag met meerdere dossiers. Deze omslag is aan te vragen via archiefinventaris 2.09.16.06, inventarisnummer 5435, ten name van Heerema, P.S.
  - Rothgerber, F.W., Den Haag, 151356
  - Rothgiesser, R.L.F., Amsterdam, 151357
  - Rothheudt, I.H.J., Wassenaar, 151398
  - Rothhoeft, K., Dortmund [PE67 5066], ---
  - Rothitsch, B., Arnhem, 151412
  - Rothkirch, J., Roermond, 151397
  - Rothkirch, J., Roermond, 151697
    Dit dossier betreft ook: Rozdau, J.H.
  - Rothkopf, W.S.J., Ried im Innkreis, 151400
  - Rothkrans, U.F., Kerkrade, 151396
  - Rothman, R.S., Den Haag, 151401
  - Rothmann, R., New York [WE 1272], ---
  - Rothmeijer, A.H., Rotterdam, 151402
  - Rothmeyer, P.H., Rotterdam, 151405
  - Rothof, T., Boxmeer, 151404
  - Rothols-Hamburger, E.H., Middle Brighton, 151403
  - Rothschild, A., Basel [WE 412], ---
  - Rothschild, B., Eindhoven, 151406
  - Rothschild, B., Eindhoven [WFV 296], ---
  - Rothschild, D., Montreal [WE 1851], ---
    Onderdeel van een omslag met meerdere dossiers. Deze omslag is aan te vragen via archiefinventaris 2.09.16.05, inventarisnummer 6059, ten name van Gialdini, M.
  - Rothschild, E., Amsterdam, 151395
  - Rothschild, E., Tilburg [WFV 226], ---
  - Rothschild, F., Amsterdam, 151413
  - Rothschild, F., Bielefeld [DM 160], ---
    Onderdeel van een omslag met meerdere dossiers. Deze omslag is aan te vragen via archiefinventaris 2.09.16.01, inventarisnummer 2646, ten name van Alfrink, W.
  - Rothschild, F.H., London, 151414
  - Rothschild, H., Amsterdam, 151415
  - Rothschild, H., Amsterdam, 151417
  - Rothschild, H., New York, 198864
  - Rothschild, J., Amsterdam, 151416
  - Rothschild, J., Amsterdam, 151418
  - Rothschild, J., Haifa [WE 3892], ---
  - Rothschild, K., Utrecht [WFV 487], ---
  - Rothschild, L., Tel Aviv [PE67 2374], ---
  - Rothschild, L. de [WE 3987], ---
    Onderdeel van een omslag met meerdere dossiers. Deze omslag is aan te vragen via archiefinventaris 2.09.16.01, inventarisnummer 6215, ten name van Assmann, E.
  - Rothschild, L. de, Vermont [WE 3994], ---
  - Rothschild, M., Auschwitz, 151419
  - Rothschild, M., Amsterdam, 151420
  - Rothschild, M., Groningen, 151444
  - Rothschild, M., Apeldoorn [PE10 1543], ---
    Onderdeel van een omslag met meerdere dossiers. Deze omslag is aan te vragen via archiefinventaris 2.09.16.02, inventarisnummer 2327, ten name van Berg, J. van de
  - Rothschild, M., Apeldoorn [WFV 2493], ---
    Onderdeel van een omslag met meerdere dossiers. Deze omslag is aan te vragen via archiefinventaris 2.09.16.03, inventarisnummer 5649, ten name van Caris, M.A.
  - Rothschild, M.M., Amsterdam, 151421
  - Rothschild, M.M., Utrecht, 151422
  - Rothschild, S.M. van, Wien [DS 5621], ---
  - Rothschild, V., Utrecht, 151423
  - Rothschild-Heimans, J., Utrecht, 151424
  - Rothschild-Heydecker, R., Amsterdam, 151425
  - Rothschild-Lichtenfeld, H., Brussel, 151426
  - Rothschild-Meyer, B., Amsterdam, 151428
  - Rothschild-Montefiore, C.A., New York [WE 3995], ---
  - Rothschild-van Lier, J., Amsterdam, 151427
  - Rothschilde, H., New York [WE 5250], ---
    Onderdeel van een omslag met meerdere dossiers. Deze omslag is aan te vragen via archiefinventaris 2.09.16.02, inventarisnummer 6295, ten name van Beckmann, H.
  - Rothschildt, M., Bronx, 198660
  - Rothstein, A.J.T., Stockholm, 151429
  - Rothstein, E.L., Hilversum, 151430
  - Rothstein, E.L., Wassenaar [WF 2018], ---
  - Rothstein, F., Amsterdam, 151431
  - Rothstein, F.B., Amsterdam, 151432
  - Rothstein, F.B., Amsterdam [PD1 3555], ---
    Onderdeel van een omslag met meerdere dossiers. Deze omslag is aan te vragen via archiefinventaris 2.09.16.01, inventarisnummer 4663, ten name van Asbacher, A.L.
  - Rothstein, G.M., Montevideo [WE 4995], ---
  - Rothstein, M., Ermelo, 151433
  - Rothstein, P., Wiesbaden [DS 1884], ---
    Onderdeel van een omslag met meerdere dossiers. Deze omslag is aan te vragen via archiefinventaris 2.09.16.03, inventarisnummer 2857, ten name van Davina, H.
  - Rothstein, S.W., Enschede, 151434
  - Rothstein-Lemcke, I.H.E., Wiesbaden [WE 6165], ---
    Onderdeel van een omslag met meerdere dossiers. Deze omslag is aan te vragen via archiefinventaris 2.09.16.02, inventarisnummer 6359, ten name van BP Benzin- und Petroleum-Gesellschaft
  - Rothuis, E.H., Den Haag, 151435
  - Rothuis, E.J., Arnhem, 151436
  - Rothy, F.O., Wien [DS 2361], 2901
  - Rothy, F.O.A.F.K., Eindhoven [PE21 342], ---
  - Rotimberg, I. [PE67 5205], ---
    Onderdeel van een omslag met meerdere dossiers. Deze omslag is aan te vragen via archiefinventaris 2.09.16.03, inventarisnummer 4366, ten name van Dam, H. van
  - Rotman, G.J., Almelo, 151437
  - Rotman, J., Amsterdam, 151438
  - Rotman, J., Overschie [DM 1523], ---
    Onderdeel van een omslag met meerdere dossiers. Deze omslag is aan te vragen via archiefinventaris 2.09.16.02, inventarisnummer 2693, ten name van Beltgens, J.
  - Rotmans, A., Bussum [PE36 1445], ---
  - Rotmans, J., Den Haag, 151439
  - Rotmans, S.E., Doetinchem, 151440
  - Rotmans, T.B., Bussum, 151441
  - Rotmans, T.B., Bussum [PE36 1446], ---
  - Rotmans-Smit, S., Leeuwarden, 151442
  - Rotmeijer, W., Rotterdam, 151443
  - Rotogravure Maatschappij NV, Leiden, 151465
  - Rots, G.J., Aalten, 151452
  - Rots, H., Groningen, 151449
  - Rotscheid, P.J. (Technischbedrijf), Voorburg [PE67 2815], ---
    Onderdeel van een omslag met meerdere dossiers. Deze omslag is aan te vragen via archiefinventaris 2.09.16.01, inventarisnummer 4230, ten name van Algemene Muziekhandel (v/h G.H. van Eck & Zn.)
  - Rotschild, A., Amsterdam, 151451
  - Rotschild, A., Zürich [PE67 6066], ---
  - Rotschild, A.G.S., Franeker, 151450
  - Rotschild, F., Amsterdam [PD1 3396], ---
  - Rotschild, M., Sneek, 151445
  - Rotschild, M., Apeldoorn, 151448
  - Rotschild, M., Amsterdam [PE1 1537], ---
  - Rotschild, V., Utrecht, 151447
  - Rotschild-Bier, H., Zwolle, 151446
  - Rotschild-Bier, H., Zwolle [PE65 1427], ---
  - Rotschild-Heimans, J., Utrecht [WFV 1510], ---
  - Rotschild-van Lier, J., Amsterdam [PD1 702], ---
  - Rotschilt-Heimans, J., Utrecht [PE54 1399], ---
  - Rotsma, J., Middelharnis, 151464
  - Rotsteeg, P., Rotterdam, 151454
  - Rottbeck, C. [DS 5245], ---
    Onderdeel van een omslag met meerdere dossiers. Deze omslag is aan te vragen via archiefinventaris 2.09.16.02, inventarisnummer 3169, ten name van Bar & Co., J.
  - Rotte, P., Borne, 151455
  - Rotte-Griek, J.E., Den Haag, 151456
  - Rotte-Niessink, M.W. van der, Den Haag, 151457
  - Rottekade, M.P., Rotterdam [PE3 1123], ---
    Onderdeel van een omslag met meerdere dossiers. Deze omslag is aan te vragen via archiefinventaris 2.09.16.02, inventarisnummer 2261, ten name van Boettcher, C.E.
  - Rotteken-Zeller, C., Pforzheim [PE67 4959], ---
  - Rotten, E., Tilburg [PE43 1180], ---
  - Rotten, E.B., Tilburg [WFV 5734], ---
    Onderdeel van een omslag met meerdere dossiers. Deze omslag is aan te vragen via archiefinventaris 2.09.16.06, inventarisnummer 5819, ten name van Hertkamper, H.
  - Rotten, W., Venlo, 151458
  - Rotten-Scheper, G., Nijmegen [WFV 827], ---
    Onderdeel van een omslag met meerdere dossiers. Deze omslag is aan te vragen via archiefinventaris 2.09.16.01, inventarisnummer 5566, ten name van Agnoli, U.
  - Rottenbacher, A., Noordwijk aan Zee [PE33 351], ---
  - Rottenberg, S., Amsterdam, 151316
  - Rottenberg, Z., Amsterdam, 151459
  - Rottenberg, Z., Nice [PD1 2821], ---
  - Rottensbacher, A., Santpoort, 151460
  - Rotter, A.J., Den Haag, 151461
  - Rotter, F.C., Bussum [WFV 3027], ---
  - Rotter, J., Rotterdam, 151462
  - Rotter, J.W.N., Batavia, 151463
  - Rotterdam Olie- en Vet Maatschappij NV, Den Bosch [PD35 177], ---
  - Rotterdam Rijnvaartmaatschappij NV, Rotterdam [PE2 3433], ---
  - Rotterdam, gemeente, Rotterdam [DN 125], ---
    Onderdeel van een omslag met meerdere dossiers. Deze omslag is aan te vragen via archiefinventaris 2.09.16.01, inventarisnummer 2003, ten name van Almelo, gemeente, lichtbedrijven
  - Rotterdam, gemeente, Rotterdam [DN 521], ---
  - Rotterdam, gemeente, Dienst voor Sociale Zaken, Rotterdam [DN 751], ---
  - Rotterdam, gemeente, Drinkwaterleiding, Rotterdam [DN 729], ---
  - Rotterdam, gemeente, Electriciteitsbedrijf, Rotterdam [DN 727], ---
  - Rotterdam, gemeente, Electriciteitsbedrijf, Rotterdam [DN 933], ---
  - Rotterdam, gemeente, telefoondienst, Rotterdam [DN 1848], ---
    Dit dossier betreft ook: Kabelnetwerk; Staatsbedrijf der PTT, Hoofdbestuur
  - Rotterdam, gemeente, Vervoer- en Motordienst, Rotterdam [DN 715], ---
  - Rotterdam, Gemeentelijke Technische Diensten (Weer-Afdeling), Rotterdam, 184962
  - Rotterdam, M.J. van, Puttershoek [DM 2971], ---
  - Rotterdam, P.H., Amersfoort, 151466
  - Rotterdam, W. van, Den Haag, 151467
  - Rotterdam, W. van, Klazienaveen, 151468
  - Rotterdam, W. van, Klazienaveen [PE22 423], ---
  - Rotterdam-van Kooten, J. van, Leiden, 151470
  - Rotterdamsch Dental-depot, Rotterdam [DS 111], ---
    Dit dossier betreft ook: Deutsche Gold- und Silberscheide Anstallt (Degussa); Hollandse Gereedschap en Fabricage Maatschappij, (Hogefa) NV
  - Rotterdamsch Nieuwsblad NV, Rotterdam, 151480
  - Rotterdamsch Trustee's Kantoor NV, Rotterdam, 151476
  - Rotterdamsch Zandstraalbedrijf en Verffabriek, Rotterdam, 151501
  - Rotterdamsche Bank NV, Amersfoort [DN 1314], ---
    Dit dossier betreft ook: Krienen, A.; Rusthof (Begraafplaats)
  - Rotterdamsche Bank NV, Amsterdam [DN 1309], ---
    Dit dossier betreft ook: Bijzondere Beheren; Kape CV (Kleinprijswarenhuis)
  - Rotterdamsche Bank NV, Amsterdam [DN 1826], ---
    Dit dossier betreft ook: Zeilmaker, A.H.F.; Zeilmaker, W.P.
  - Rotterdamsche Bank NV, Amsterdam [DS 1577], ---
    Onderdeel van een omslag met meerdere dossiers. Deze omslag is aan te vragen via archiefinventaris 2.09.16.01, inventarisnummer 2836, ten name van Amsterdamsche Bank NV
  - Rotterdamsche Bank NV, Amsterdam [DS 2761], ---
  - Rotterdamsche Bank NV, Amsterdam [DS 3090], ---
  - Rotterdamsche Bank NV, Amsterdam [DS 3257], ---
  - Rotterdamsche Bank NV, Amsterdam [DS 3307], ---
  - Rotterdamsche Bank NV, Amsterdam [DS 3514], ---
  - Rotterdamsche Bank NV, Amsterdam [DS 3883], ---
    Onderdeel van een omslag met meerdere dossiers. Deze omslag is aan te vragen via archiefinventaris 2.09.16.01, inventarisnummer 3037, ten name van Albert de Bary & Co., H. NV
  - Rotterdamsche Bank NV, Amsterdam [PE70 86], ---
  - Rotterdamsche Bank NV, Amsterdam [WF 1649], ---
  - Rotterdamsche Bank NV, Apeldoorn [DS 353], ---
  - Rotterdamsche Bank NV, Den Haag [PE2 731], ---
    Dit dossier betreft ook: Centrale Vermogens Opsporingsdienst; Kluit-Wiemann, P.; Ministerie van Financien; Ministerie van Justitie; Raad voor het Rechtsherstel
  - Rotterdamsche Bank NV, Den Haag [DS 2885], ---
  - Rotterdamsche Bank NV, Den Haag [DS 3612], ---
  - Rotterdamsche Bank NV, Doetinchem [DS 3319], ---
  - Rotterdamsche Bank NV, Heerlen [DS 3358], ---
    Onderdeel van een omslag met meerdere dossiers. Deze omslag is aan te vragen via archiefinventaris 2.09.16.05, inventarisnummer 3004, ten name van Gotz, E.
  - Rotterdamsche Bank NV, Hilversum [DS 2812], ---
    Onderdeel van een omslag met meerdere dossiers. Deze omslag is aan te vragen via archiefinventaris 2.09.16.02, inventarisnummer 2945, ten name van Bielefeld, K.R.H.
  - Rotterdamsche Bank NV, Maastricht [DS 204], ---
  - Rotterdamsche Bank NV, Roermond [DS 1473], ---
    Onderdeel van een omslag met meerdere dossiers. Deze omslag is aan te vragen via archiefinventaris 2.09.16.01, inventarisnummer 2829, ten name van Amsterdamsche Bank NV
  - Rotterdamsche Bank NV, Rotterdam [DS 1825], ---
    Onderdeel van een omslag met meerdere dossiers. Deze omslag is aan te vragen via archiefinventaris 2.09.16.01, inventarisnummer 2851, ten name van Amsterdamsche Bank NV
  - Rotterdamsche Bank NV, Rotterdam [DS 1847], ---
    Onderdeel van een omslag met meerdere dossiers. Deze omslag is aan te vragen via archiefinventaris 2.09.16.02, inventarisnummer 2854, ten name van Berg, H. van der
  - Rotterdamsche Bank NV, Rotterdam [DS 3186], ---
  - Rotterdamsche Bank NV, Rotterdam [DS 3332], ---
  - Rotterdamsche Bank NV, Rotterdam [DS 3558], ---
    Onderdeel van een omslag met meerdere dossiers. Deze omslag is aan te vragen via archiefinventaris 2.09.16.02, inventarisnummer 3015, ten name van Borgeling, J.
  - Rotterdamsche Bank NV, Rotterdam [DS 3019], ---
  - Rotterdamsche Bank NV, Valkenburg [DS 817], ---
  - Rotterdamsche Bank NV, Valkenburg [DS 2814], ---
  - Rotterdamsche Bank NV, Vlissingen [DS 1001], ---
    Onderdeel van een omslag met meerdere dossiers. Deze omslag is aan te vragen via archiefinventaris 2.09.16.06, inventarisnummer 2801, ten name van Howeler, Y.I. (IJzerwaren) Fa.
  - Rotterdamsche Bankvereeniging NV, Arnhem, 151471
  - Rotterdamsche Bankvereeniging NV, Alkmaar [DS 304], ---
    Onderdeel van een omslag met meerdere dossiers. Deze omslag is aan te vragen via archiefinventaris 2.09.16.02, inventarisnummer 2759, ten name van Bierbrouwerij 'de Leeuw'
  - Rotterdamsche Bankvereeniging NV, Amersfoort [DS 1066], ---
    Onderdeel van een omslag met meerdere dossiers. Deze omslag is aan te vragen via archiefinventaris 2.09.16.02, inventarisnummer 2805, ten name van Belle en Teeuwen
  - Rotterdamsche Bankvereeniging NV, Amsterdam [DN 632], ---
  - Rotterdamsche Bankvereeniging NV, Amsterdam [DS 736], ---
  - Rotterdamsche Bankvereeniging NV, Amsterdam [DS 999], ---
    Onderdeel van een omslag met meerdere dossiers. Deze omslag is aan te vragen via archiefinventaris 2.09.16.01, inventarisnummer 2800, ten name van Albert de Bary & Co., H. NV
  - Rotterdamsche Bankvereeniging NV, Amsterdam [DS 1077], ---
    Onderdeel van een omslag met meerdere dossiers. Deze omslag is aan te vragen via archiefinventaris 2.09.16.01, inventarisnummer 2807, ten name van Albert de Bary & Co., H. NV
  - Rotterdamsche Bankvereeniging NV, Amsterdam [DS 1596], ---
  - Rotterdamsche Bankvereeniging NV, Amsterdam [DS 1615], ---
  - Rotterdamsche Bankvereeniging NV, Amsterdam [DS 1654], ---
    Onderdeel van een omslag met meerdere dossiers. Deze omslag is aan te vragen via archiefinventaris 2.09.16.01, inventarisnummer 2840, ten name van Albright (De Haan's Handelsonderneming)
  - Rotterdamsche Bankvereeniging NV, Amsterdam [DS 1925], ---
    Onderdeel van een omslag met meerdere dossiers. Deze omslag is aan te vragen via archiefinventaris 2.09.16.01, inventarisnummer 2859, ten name van Amsterdamsche Bank NV
  - Rotterdamsche Bankvereeniging NV, Amsterdam [DS 1946], ---
  - Rotterdamsche Bankvereeniging NV, Amsterdam [DS 2009], ---
    Onderdeel van een omslag met meerdere dossiers. Deze omslag is aan te vragen via archiefinventaris 2.09.16.04, inventarisnummer 2868, ten name van Funk, J.
  - Rotterdamsche Bankvereeniging NV, Amsterdam [DS 2377], ---
    Onderdeel van een omslag met meerdere dossiers. Deze omslag is aan te vragen via archiefinventaris 2.09.16.01, inventarisnummer 2904, ten name van Alewijnse & Co., C. (Nederlandsche Omnite Fabrieken) NV
  - Rotterdamsche Bankvereeniging NV, Amsterdam [DS 2512], ---
  - Rotterdamsche Bankvereeniging NV, Amsterdam [DS 2689], ---
  - Rotterdamsche Bankvereeniging NV, Amsterdam [DS 2733], ---
  - Rotterdamsche Bankvereeniging NV, Amsterdam [DS 3291], ---
  - Rotterdamsche Bankvereeniging NV, Amsterdam [WE 8965], ---
  - Rotterdamsche Bankvereeniging NV, Apeldoorn [DS 383], ---
  - Rotterdamsche Bankvereeniging NV, Apeldoorn [DS 1179], ---
    Onderdeel van een omslag met meerdere dossiers. Deze omslag is aan te vragen via archiefinventaris 2.09.16.02, inventarisnummer 2813, ten name van Brucher, P.
  - Rotterdamsche Bankvereeniging NV, Apeldoorn [DS 1212], ---
  - Rotterdamsche Bankvereeniging NV, Arnhem [DS 756], ---
  - Rotterdamsche Bankvereeniging NV, Arnhem [DS 930], ---
  - Rotterdamsche Bankvereeniging NV, Arnhem [DS 1288a], ---
    Onderdeel van een omslag met meerdere dossiers. Deze omslag is aan te vragen via archiefinventaris 2.09.16.01, inventarisnummer 2821, ten name van Albert de Bary & Co., H. NV
  - Rotterdamsche Bankvereeniging NV, Arnhem [DS 1339], ---
    Onderdeel van een omslag met meerdere dossiers. Deze omslag is aan te vragen via archiefinventaris 2.09.16.01, inventarisnummer 2823, ten name van Albert de Bary & Co., H. NV
  - Rotterdamsche Bankvereeniging NV, Arnhem [DS 1651], ---
  - Rotterdamsche Bankvereeniging NV, Arnhem [DS 1667], ---
    Onderdeel van een omslag met meerdere dossiers. Deze omslag is aan te vragen via archiefinventaris 2.09.16.02, inventarisnummer 2841, ten name van Brochenhausen, F.
  - Rotterdamsche Bankvereeniging NV, Arnhem [DS 1796], ---
    Onderdeel van een omslag met meerdere dossiers. Deze omslag is aan te vragen via archiefinventaris 2.09.16.01, inventarisnummer 2849, ten name van Amsterdamsche Bank NV
  - Rotterdamsche Bankvereeniging NV, Breda [DS 811], ---
  - Rotterdamsche Bankvereeniging NV, Coevorden [DS 759], ---
  - Rotterdamsche Bankvereeniging NV, Coevorden [DS 1049], ---
  - Rotterdamsche Bankvereeniging NV, Delft [1124], ---
    Onderdeel van een omslag met meerdere dossiers. Deze omslag is aan te vragen via archiefinventaris 2.09.16.01, inventarisnummer 2811, ten name van Albert de Bary & Co., H. NV
  - Rotterdamsche Bankvereeniging NV, Den Bosch [DS 1314], ---
    Onderdeel van een omslag met meerdere dossiers. Deze omslag is aan te vragen via archiefinventaris 2.09.16.01, inventarisnummer 2822, ten name van Amsterdamsche Bank NV
  - Rotterdamsche Bankvereeniging NV, Den Bosch [DS 1440], ---
  - Rotterdamsche Bankvereeniging NV, Den Haag [DS 964], ---
  - Rotterdamsche Bankvereeniging NV, Den Haag [DS 1827], ---
  - Rotterdamsche Bankvereeniging NV, Den Helder [DS 1012], ---
  - Rotterdamsche Bankvereeniging NV, Doetinchem [DS 1114], ---
  - Rotterdamsche Bankvereeniging NV, Ede [DS 840], ---
  - Rotterdamsche Bankvereeniging NV, Eindhoven [DS 787], ---
  - Rotterdamsche Bankvereeniging NV, Eindhoven [DS 1489], ---
    Onderdeel van een omslag met meerdere dossiers. Deze omslag is aan te vragen via archiefinventaris 2.09.16.01, inventarisnummer 2831, ten name van Amsterdamsche Bank NV
  - Rotterdamsche Bankvereeniging NV, Gorinchem [DS 793], ---
  - Rotterdamsche Bankvereeniging NV, Gorinchem [DS 2095], ---
    Onderdeel van een omslag met meerdere dossiers. Deze omslag is aan te vragen via archiefinventaris 2.09.16.03, inventarisnummer 3856, ten name van Cools-van Kan, H.C.J.
  - Rotterdamsche Bankvereeniging NV, Gouda [DS 2226], ---
    Onderdeel van een omslag met meerdere dossiers. Deze omslag is aan te vragen via archiefinventaris 2.09.16.03, inventarisnummer 2884, ten name van Centraal Vermogens Opsporingsdienst
  - Rotterdamsche Bankvereeniging NV, Groenlo [DS 464], ---
    Onderdeel van een omslag met meerdere dossiers. Deze omslag is aan te vragen via archiefinventaris 2.09.16.01, inventarisnummer 2770, ten name van Agfa-Photo NV
  - Rotterdamsche Bankvereeniging NV, Groningen [DS 789], ---
  - Rotterdamsche Bankvereeniging NV, Groningen [DS 1793], ---
  - Rotterdamsche Bankvereeniging NV, Groningen [DS 1859], ---
  - Rotterdamsche Bankvereeniging NV, Helmond [DS 790], ---
  - Rotterdamsche Bankvereeniging NV, Hengelo [DS 419], ---